【裁判字號】    97,停,96
【裁判日期】    971021
【裁判案由】    聲請停止執行
【裁判全文】
臺北高等行政法院裁定
                                        97年度停字第96號
聲請人兼如
附表所示林
金國等73人
之被選定人  甲○○
            乙○○
相  對  人  內政部
代  表  人  丙○○(部長)
代  理  人  丁○○
            戊○○
上列當事人間因區段徵收事件，聲請人聲請停止原處分之執行，
本院裁定如下：
    主  文
聲請駁回。
聲請程序費用由聲請人負擔。
    理  由
一、本件第三人桃園縣政府為辦理「南崁新市鎮都市計畫( 多功
    能藝文園區) 特定區」，需用該桃園市○○段526 地號等23
    5 筆土地，乃檢附徵收土地計畫書及圖等資料，報請相對人
    以93年10月21日內授中辦地字第0930726312號函( 下稱原處
    分) 核准徵收，交由第三人以93年10月22日府地區字第0930
    276636號公告，並以同日府地區字第0930276644號函通知聲
    請人等土地所有權人、三七五租約承租人。聲請人對相對人
    前開核准徵收之處分不服，提起訴願經決定駁回後，而提起
    行政訴訟，現由本院審理中( 案號：97年度訴字第1635號)
    ，合先敘明。
二、聲請人聲請意旨略謂：第三人所報區段徵收之法律依據不實
    ，且虛報藝文展演用地5.16公頃是都市計畫法第四章所指定
    之公共設施用地，經報由相對人誤以原處分核准徵收並無償
    取得後，轉換為促進民間參與公共建設法所規定之「公共建
    設所需用地」(必須依比例負擔開發總成本始能取得)，並於
    97年4月14日公告，將依同法第3條第1項第6款及第42條規定
    招商參與公共建設，涉嫌圖利，違法至明。又第三人已公告
    定於97年10月24日公開標售計畫區整地後可建築用地，情況
    急迫，如不裁定停止原處分之執行，縱聲請人日後取得勝訴
    之判決，亦不能收回原有之土地，即使另行協商以地易地，
    亦因所有土地都被標售，而無法取得等值之土地，將發生難
    於恢復原狀之損害。另本件如經裁定停止執行，則聲請人願
    與相對人依促進民間參與公共建設法第16條規定協議補價差
    後，隨時聲請撤銷裁定恢復執行，對於公益亦不會產生重大
    影響，爰依行政訴訟法第116條第2項規定，聲請於本案行政
    訴訟判決確定前，停止原處分之執行等語。
三、按「行政訴訟繫屬中，行政法院認為原處分或決定之執行，
    將發生難以回復之損害，且有急迫情事者，得依職權或依聲
    請裁定停止執行。但於公益有重大影響，或原告之訴在法律
    上顯無理由者，不得為之。……停止執行之裁定，得停止原
    處分或決定之效力、處分或決定之執行或程序之續行之全部
    或部分。」行政訴訟法第116 條第3 項及第5 項定有明文。
    該法條所謂難以回復之損害，係指其損害不能回復原狀，或
    不能以金錢賠償，或在一般社會通念上，如為執行可認達到
    回復困難之程度而言。若其得以金錢補償，尚非所謂發生難
    以回復之損害。查聲請人主張依原處分之執行，如任令第三
    人續行公告招商參與公共建設，並公開標售計畫區整地後可
    建築用地，渠等日後將無法收回原有土地或取得等值之土地
    ，而受有難以回復之損害等情，經核均屬財產上之損失，尚
    非不得以金錢補償而回復者，即難謂將發生難於回復之損害
    。故聲請人聲請停止原處分之執行，核與前揭停止執行之要
    件不符，本院無從准許，自應予駁回。
四、依行政訴訟法第104 條，民事訴訟法第95條、第78條、第85
    條第1項前段，裁定如主文。
中    華    民    國    97    年    10    月   21     日
                    臺北高等行政法院第二庭
                              審判長法  官  徐瑞晃
                                    法  官  陳金圍
                                    法  官  蕭惠芳
上為正本係照原本作成。
如不服本裁定，應於送達後10日內向本院提出抗告狀（須按他造
人數附繕本）。
中    華    民    國    97    年    10    月   21     日
                                    書記官   李淑貞


司法院資訊處製作；財團法人民間司法改革基金會備份。
